臺灣高等法院臺中分院刑事判決　　　　　　　　　九十四年度交上訴字第七二四號
　　上　訴　人
　　即　被　告　乙○○
右上訴人因公共危險等案件，不服臺灣苗栗地方法院九十四年度交訴字第四號中華民
國九十四年二月十六日第一審判決（起訴案號：臺灣苗栗地方法院檢察署九十三年度
偵字第四○六七號），提起上訴，本院判決如左：
    主      文
上訴駁回。
    事      實
一、乙○○素行不佳，前曾有多次犯罪前科，其中所犯之竊盜罪，經台灣苗栗地方法
    院判處有期徒刑十月確定，甫於民國（下同）九十三年四月二十五日執行完畢。
    猶不思悔改，復於九十三年十月一日十時三十分許，在苗栗縣竹南鎮天文宮前，
    因駕駛其前所竊得之車牌二Ｈ─一四七○號自用小客車（竊盜部分業經檢察官另
    移台灣苗栗地方法院併案審理），為警方據報發現係贓車，乃由苗栗縣警察局刑
    警隊組長陳平川率同偵查員甲○○、丁宋豪、李淞凱等人駕車在現場埋伏跟監，
    同日十時三十五分許，乙○○遇到其認識之人而將該贓車停放在竹南鎮○○街「
    海邊海產店」前時，陳平川及甲○○、丁宋豪等人見狀即下車上前表明係警察身
    分並出示證件，示意乙○○下車接受檢查，乙○○因恐其所駕駛之贓車為警查獲
    ，雖明知陳平川等人係依法執行職務之公務員，竟不顧警員陳平川、甲○○、丁
    宋豪等人站於贓車之兩側且已以手伸入車窗試圖控制方向盤、開啟車門，反以加
    速倒車衝撞之方式拒絕受檢，先行撞擊在竹南鎮○○街由戊○○駕駛之車牌ＪＶ
    ─七四四六號自用小客車，同時將偵查員甲○○拋出車外翻滾在地，致使甲○○
    受有左手腕撕裂傷、兩膝及左手肘擦破傷等傷害（傷害部分未據告訴），而對依
    法執行職務之公務員施強暴行為。詎乙○○於見肇事後仍未停車察看，反而繼續
    以加速倒車之方式行駛，路經竹南鎮○○街與龍山路口，因倒車時未謹慎緩慢後
    倒，且未注意其他車輛及行人，而不慎撞擊停在龍山路等待紅綠燈，由丁○○所
    騎前方搭載其孫女丙○○之車牌ＪＡＡ─四七七號重型機車，致使丁○○受有左
    胸部挫傷及丙○○受有頭部外傷併腦震盪、臉部擦傷等傷害（過失傷害部分，業
    據原審法院判處有期徒刑五月確定在案），乙○○見肇事後復未下車察看，亦未
    對丁○○、丙○○進行必要之安全救護措施，仍駕車逃離現場，嗣為警循線查獲
    。
二、案經苗栗縣警察局移送台灣苗栗地方法院檢察署檢察官偵查起訴。
    理      由
一、訊據上訴人即被告（下同）乙○○對於右開肇事逃逸部分之犯罪事實供認不諱（
    見本院卷第三四頁、第五一頁），惟矢口否認有妨害公務員執行職務之犯行，辯
    稱：當時因為警察手伸進去伊車窗拿著槍押著伊，伊害怕、失去理智，始會倒車
    ，伊並不知撞到警察云云。惟查右開犯罪事實，業據被告於警詢、偵查及原審審
    理時分別供認不諱（見偵查卷第一四頁至第一八頁、第七九頁至第八三頁、第九
    六頁及原審卷第二六頁、第三三頁），核與證人丁○○、甲○○、李淞凱、戊○○等人於警詢、偵查時證述之情節相符。至承辦警員甲○○等人於跟監被告至竹
    南鎮○○街「海邊海產店」前，被告遇到其認識之人而停車時，甲○○即向被告
    表明彼等是警察之身分並出示證件，示意被告下車接受檢查等情，亦據被告自白
    在卷（見本院卷第五○頁），並經證人甲○○於本院審理時到庭結證在卷（見本
    院卷第四六頁至第四七頁），足見被告於倒車之前，即已知悉甲○○等人是執行
    公務之警察無疑。又承辦警員甲○○確於被告倒車時被拋出車外翻滾在地，以致
    甲○○受有左手腕撕裂傷、兩膝及左手肘擦破傷等傷害，亦有診斷證明書一份在
    卷可稽（見偵查卷第三七頁）。另證人丁○○確遭被告倒車衝撞致受有左胸部挫
    傷之傷害，被害人丙○○亦受有頭部外傷併腦震盪、臉部擦傷等傷害，亦有診斷
    證明書二份附卷可按（見偵查卷第三八頁至第三九頁）。至承辦警員甲○○於被
    告停車後向被告表明警察身分並出示證件時，雖同時有其他承辦警員持槍指著被
    告，但此為警察執行職務時所應為之動作，況承辦警員甲○○既已表明警察身分
    並出示證件在先，則被告應無畏懼其他歹徒之虞，參以被告於警詢及偵查時已分
    別自承「因為我知道所駕駛之車輛是贓車，我因害怕被查獲所以加速倒車逃逸」
    、「（問：你明知警察抓住你車窗，還倒車行駛，造成警察摔在地上，萬一有人
    受傷，你要怎麼辦？）我當時因為害怕被抓，我沒有顧到後果，我知道錯了」、
    「我知道逃跑過程中，會造成有人受傷，我還是要逃跑」各等語（見偵查卷第一
    四頁、第八二頁），益見被告當時係因駕駛其前所竊取之贓車，恐為警查獲始加
    速倒車逃逸，其具有妨害公務及肇事逃逸之故意甚明。綜上所述，足證被告上開
    所辯顯係飾卸之詞，不足採信，是罪證明確，其犯行堪以認定。
二、按當事人或辯護人於法院調查證據時，知被告以外之人於審判外之陳述不得為證
    據之情形，而未於言詞辯論終結前聲明異議者，視為同意作為證據，刑事訴訟法
    第一百五十九條之五第二項定有明文。查本件被告對於證人丁○○、甲○○、李
    淞凱、戊○○等人上開於審判外之陳述，並未於言詞辯論終結前聲明異議，依刑
    事訴訟法第一百五十九條之五第二項之規定，視為同意作為證據。且本院審酌該
    證人言詞陳述作成時並非在非自由意志之情況下所為之陳述，認該言詞陳述適當
    ，依同條第一項之規定，自得為證據，併此敘明。
三、核被告所為，係犯刑法第一百三十五條第一項之妨害公務員執行職務罪及同法第
    一百八十五條之四之肇事逃逸罪。至其所犯之上開二罪間，犯意各別、行為有異
    ，應分論併罰。又被告素行不佳，前曾有多次犯罪前科，其中所犯之竊盜罪，經
    台灣苗栗地方法院判處有期徒刑十月確定，甫於九十三年四月二十五日執行完畢
    ，有台灣高等法院被告全國前案紀錄表足按，其於五年之內再犯本件之罪，為累
    犯，應依法加重其刑。原審調查後，適用刑法第一百三十五條第一項、第一百八
    十五條之四、第四十七條、第五十一條第五款、罰金罰鍰提高標準條例第一條前
    段，並審酌被告之品行不佳（前曾有犯罪前科，已如前述）、及其犯罪之動機、
    目的、手段、所生危害、犯後態度等一切情狀，分別量處被告妨害公務員執行職
    務罪部分有期徒刑九月，肇事逃逸部分有期徒刑八月，並與已確定之過失傷害部
    分所處之有期徒刑五月，合併定其應執行刑為有期徒刑一年八月，認事用法核無
    違誤，量刑亦妥適。被告上訴意旨指摘原判決量刑過重，並無理由，應予駁回。
四、據上論結，應依刑事訴訟法第三百六十八條，判決如主文。
本案經檢察官己○○到庭執行職務。
中      華      民      國　    九十四     年     四      月   二十九 　日
                                臺灣高等法院臺中分院刑事第八庭
                                      審判長法  官  羅　得　村
                                      　　　法　官  陳  毓  秀
                                      　　　法　官　劉　榮　服
右正本證明與原本無異。
除肇事逃逸部分得上訴外，餘不得上訴。
如不服本判決應於收受送達後十日內向本院提出上訴書狀，其未敘述上訴之理由者並
得於提起上訴後十日內向本院補提理由書（均須按他造當事人之人數附繕本）。
　　　　　　　　　　　　　　　　　　　　　　書記官  周　巧　屏
中      華      民      國　    九十四     年     五      月     二 　　日
附錄論罪條文：
刑法第一百三十五條第一項：
對於公務員依法執行職務時，施強暴脅迫者，處三年以下有期徒刑、拘役或三百元以
下罰金。
刑法第一百八十五條之四：
駕駛動力交通工具肇事，致人死傷而逃逸者，處六月以上五年以下有期徒刑。
                                                                        Ｒ
